臺灣雲林地方法院刑事裁定             100年度聲字第1047號
聲  請  人  臺灣雲林地方法院檢察署檢察官
受  刑  人  廖哲輝
上列受處分人因竊盜案件，聲請人聲請免予繼續執行強制工作（
97年度執保字第96號），本院裁定如下：
    主  文
廖哲輝所處強制工作處分免予繼續執行。
    理  由
一、聲請意旨略以：受處分人廖哲輝前因竊盜案件，經本院以97
    年度易字第568 號判決判處應執行有期徒刑2 年，並應於刑
    之執行前，令入勞動場所強制工作3 年確定，業經臺灣雲林
    地方法院檢察署（下稱雲林地檢署）於民國98年4 月13日以
    97年執保土字第96號指揮書移送臺灣泰源技能訓練所（下稱
    泰源訓練所）執行刑前強制工作，迄今已逾2 年。茲據該所
    函送有關資料顯示，受刑人執行期中成績優良，悛悔有據，
    認為上項強制工作處分已無繼續執行之必要。爰依刑法第90
    條第2 項、刑事訴訟法第481 條第1 項聲請裁定停止強制工
    作處分之執行等語。
二、按依竊盜犯贓物犯保安處分條例宣告之強制工作處分，其執
    行以3 年為期。但執行已滿1 年6 個月，而執行機關認為無
    繼續執行之必要者，得檢具事證，報請檢察官聲請法院免予
    繼續執行，竊盜犯贓物犯保安處分條例第5 條第1 項定有明
    文。又按依竊盜犯贓物犯保安處分條例宣告之強制工作受處
    分人，執行滿1 年6 個月，已晉入第1 等，其最近6 個月內
    ，每月得分在22分以上，執行機關認無繼續執行之必要者，
    得檢具事證，報請檢察官聲請法院免予繼續執行，保安處分
    累進處遇規程第17條第1 項第1 款，亦定有明文。
三、經查，受刑人前因竊盜案件，經本院於97年8 月19日，以97
    年度易字第568 號判處有期徒刑2 年，並應於刑之執行前令
    入勞動場所強制工作3 年確定。其後由雲林地檢署檢察官核
    發執行指揮書，於98年4 月13日解送泰源訓練所執行強制工
    作處分，此有本院97年度易字第568 號判決書、雲林地檢署
    檢察官執行竊盜犯贓物犯保安處分指揮書（97年度執保土字
    96號）及臺灣高等法院被告前案紀錄表各1 份附卷可憑。又
    受刑人執行強制工作處分已逾2 年5 月，已晉入第一等，且
    其最近6 個月內，每月得分均在22分以上，並經泰源訓練所
    考核其在所執行期間分配於第4 工場擔任漁網組裝加工作業
    ，作業認真、遵守規定，服從管教，無獎勵、懲罰1 次（99
    年11月17日於建築班教室內因意見與同學不合起爭執），且
    有固定之住所及謀生技能應可適應社會生活等情，經泰源訓
    練所以受刑人無繼續執行強制工作之必要，而報請免予繼續
    執行強制工作，嗣經法務部核准在案，此有泰源技能訓練所
    100 年9 月8 日泰訓所輔字第1001100653號函暨其所檢附之
    法務部100 年9 月2 日法授矯字第1000120803號函、保安處
    分人成績記分總表、報請免予繼續執行保安處分並免除本刑
    執行報告表等在卷可憑，堪認受刑人確已符合免予繼續執行
    強制工作處分之要件。是聲請人之聲請核屬正當，應予准許
    。
四、依竊盜犯贓物犯保安處分條例第5 條第1 項、第1 條後段，
    刑事訴訟法第481 條第1 項前段，刑法第90條第2 項但書，
    裁定如主文。
中    華    民    國  100     年    10    月    5     日
                  刑事第七庭    法  官  王子榮
以上正本證明與原本無異。
如不服本裁定，應於裁定送達後5 日內向本院提出抗告狀（須附
繕本）。
                                書記官  陳俊偉
中    華    民    國   100    年    10    月    5     日